

# **KENSINO ODE**

## Full Stack Developer

## Kontak

zayn.dev.1510@gmail.com

**(** +6282297886738

Jln Ahmad Yani, Baubau

https://github.com/zayndev-1510

## Keterampilan Lunak

- Microsoft Office
- Linux

#### Keahlian

- HTML & CSS
- Javascript (React Js)
- PHP (Laravel & CI)
- Java & Kotlin (Mobile Application)
- Golang (Gorm & GIN)
- Github

### **Pendidikan**

- SMP
   SMP Negeri 1 Mangoli Utara
   2011
- SMA
   SMa Negeri 1 Mangoil Utara
   2014
- Perguruan tinggi
   Program Studi Teknik Informatika
   Universitas Dayanu Ishanuddin Baubau
   2015 2020

## **Tentang Saya**

Saya Adalah Full Stack developer yang mampu membangun aplikasi berbasis website dan mobile dengan menggunakan stack teknologi modern, serta mampu merancang dan menganalisis sebuah sistem atau aplikasi sesuai kebutuhan dan memiliki pengalaman kurang lebih 3 tahun lebih dalam pengembangan aplikasi berbasis web dan mobile mulai analisis sesuai kebutuhan hingga pengujian.

## Pengalaman Kerja

Asisten Dosen Laboratorium Teknik Informatika Unidayan Baubau

Juni 2018 – Februari 2020

 Sebagai Penanggung Jawab Dalam Membantu Dosen Proses Belajar Mengajar Dilaborotorium.

#### SISTEM INFORMASI BPDB BAUBAU BERBASIS WEBSITE

#### Januari 2019 - Maret 2019

- Sebagai Programmer Dalam Merancang Dan Menganalisis Sistem Yang Dibutuhkan Di Website.
- Membangun Sistem Sesuai Rancangan Menggunakan HTML,CSS,PHP, Dan Javascript
- Melakukan Pengujian Sistem Secara Manual Sebelum Dipublikasikan
- Melakukan Pengujian Sistem Secara Resmi Di Publikasikan Di Kantor BPDB Baubau

Aplikasi Absen Karyawan Menggunakan Scan QR Barcode Berbasis Mobile

#### September 2020 - Oktober 2020

- Sebagai Programmer Dalam Merancang Dan Menganalisis Sistem Yang Dibutuhkan Di Aplikasi.
- Membangun Sistem Sesuai Rancangan Dengan Menggunakan Java dan
  Larayel
- Melakukan Pengujian Sistem Secara Manual Sebelum Dipublikasikan

E-Library Universitas Dayanu Ikshanuddin Baubau Berbasis Website

#### Oktober 2022 - Desember 2022

- Sebagai Programmer Dalam Merancang Dan Menganalisis Sistem Yang Dibutuhkan Di Aplikasi.
- Membangun Sistem Sesuai Rancangan Dengan Menggunakan Java dan Laravel
- Melakukan Pengujian Sistem Secara Manual Sebelum Dipublikasikan